【裁判字號】    96,訴,1432
【裁判日期】    970229
【裁判案由】    偽造文書等
【裁判全文】
臺灣高雄地方法院刑事判決              96年度訴字第1432號
公  訴  人  臺灣高雄地方法院檢察署檢察官
被      告  丁○○
                    （另案
            戊○○
上列被告因偽造文書等案件，經檢察官提起公訴（95年度偵字第
5558號），本院合議庭裁定由受命法官獨任進行簡式審判程序，
判決如下：
    主  文
丁○○、戊○○共同連續行使偽造私文書，足以生損害於他人，
均累犯，各處有期徒刑拾月、捌月；各減為有期徒刑伍月、肆月
，如易科罰金，均以銀元佰元即新臺幣玖佰元折算壹日。扣案
之土地登記謄本壹紙、「甲○○」印鑑證明壹紙、「甲○○」戶
籍謄本壹份、如附表二編號2 、3 所示文件各壹份、如附表二所
示偽造之「己○○」署名、「甲○○」署名、印文共計貳拾壹枚
、偽造之「甲○○」印章壹顆，均沒收之。
    事  實
一、丁○○曾因傷害案件，經本院以民國90年度易字第4577號判
    處有期徒刑4 月，並經臺灣高等法院高雄分院以92年度上易
    字第305 號上訴駁回確定，於92年7 月25日易科罰金執行完
    畢；戊○○曾因妨害自由案件，經本院以93年度重訴字第23
    號判處有期徒刑6 月確定，於93年12月21日易科罰金執行完
    畢。
二、丁○○（化名為「林靜芸」）、戊○○與湯福銀、楊志彥（
    湯福銀、楊志彥分別經臺灣高等法院高雄分院及本院判處有
    期徒刑6 月確定）及自稱「簡一華」之不詳成年人，意圖為
    自己不法之所有，並基於詐欺、行使變造特種文書、偽造私
    文書之概括犯意聯絡，由戊○○於94年4 月13日，假冒「己○○」名義在如附表二編號1 之不動產租契約書偽造「己○○」之署名，持以向潘素珍承租位於高雄縣鳳山市○○○路
    170 之3 號之房屋而行使之，足生損害於己○○本人及潘素
    珍管理簽訂租約對象之正確性，隨即在該址設立「建成不動
    產股份有限公司」而營業，並由丁○○在路旁設立廣告看板
    ，詐稱有土地出售，共同連續為下列犯行：
(一)於94年6 月28日，丙○○在高雄縣大寮鄉○○路旁見有廣告
    刊登出售土地，乃依廣告上之電話聯絡，同日與受丁○○委
    託之戊○○，共同前往高雄縣大寮鄉興隆村看農地，嗣於同
    日晚上8 時許，前往上開「建成不動產股份有限公司」與丁○○洽談，並因而陷於錯誤當場交付新臺幣（下同）10萬元
    與丁○○，於同年7 月2 日上午10時30分許，丁○○與自稱
    為「陳勝志」土地代書之湯銀福、自稱土地所有權人之子之
    「簡一華」及丙○○，共同前往高雄縣大寮鄉○○○段4540
    地號觀看土地，丙○○又陷於錯誤當場再交付10萬元與丁○○，丙○○並再向丁○○表示有意購買另一筆地號位在高雄
    縣大寮鄉翁公園5681地號之土地，而再交付10萬元與丁○○
    ，而於同年7 月4 日晚上8 時許，在上開「建成不動產股份
    有限公司」，由丙○○與丁○○簽約，並再由丙○○交付20
    萬元，合計丙○○遭詐騙50萬元。
(二)於94年7 月初某日，先由楊志彥提供照片與丁○○，換貼照
    片於「甲○○」之身分證予以變造（未扣案），並利用不知
    情之刻印店人員偽刻偽刻「甲○○」之印章1 顆（未扣案）
    ，足以生損害於甲○○本人及戶政機關管理身分證件之正確
    性。嗣同年7 月5 日前某日，乙○○見路旁廣告刊登出售土
    地，於同年7 月5 日以電話撥打至「建成不動產股份有限公
    司」與丁○○洽談後，在「建成不動產股份有限公司」內，
    由楊志彥持上揭變造之「甲○○」身分證自稱為地主「甲○○」予以行使，與乙○○約定買賣土地，乙○○因而陷於錯
    誤當場交付2 萬元，於同年7 月6 日，在「建成不動產股份
    有限公司」，楊志彥復持上開變造之「甲○○」身分證自稱
    為「甲○○」予以行使，並偽簽「甲○○」之署名及偽蓋「
    甲○○」之印文於如附表二編號2 所示之不動產買賣契約書
    上，乙○○又陷於錯誤而交付75萬元予丁○○，並於同年7
    月7 日下午2 時許，在張敏訓位於高雄縣鳳山市○○○路
    102 之6 號之土地代書事務所內，由乙○○交付130 萬元，
    及面額100 萬元、號碼EH0000000 號之支票1 張與在場之楊
    志彥及丁○○，並由楊志彥在如附表二編號3 所示之不動產
    契約書上再偽簽「甲○○」之署名及蓋用「甲○○」之印文
    ，及在如附表二編號3 所示土地增值稅申報書、土地買賣所
    有權移轉契約書、土地登記申請書上偽蓋「甲○○」之印文
    ，以上開偽造如附表二編號2 、3 所示具私文書性質之文件
    持向乙○○行使之，佯裝係甲○○本人欲出售土地予乙○○
    ，嗣並將該土地之土地登記謄本1 紙、「甲○○」印鑑證明
    1 紙、「甲○○」戶籍謄本1 份連同上開偽造如附表二編號
    2 、3 所示之私文書委託不知情之土地代書張敏訓代為向地
    政機關申辦土地過戶，足以生損害於甲○○本人及乙○○。
    嗣經張敏訓於94年7 月8 日上午，攜帶前開土地交易之相關
    資料至戶政事務所查核資料，發覺有異報警，在張敏訓上開
    土地代書事務所內逮捕湯福銀、楊志彥，並扣得丁○○等人
    所有之土地登記謄本1 紙、「甲○○」印鑑證明1 紙、「甲○○」戶籍謄本1 份、如附表二編號2 、3 所示私文書各1
    份，而查獲上情。
三、案經高雄縣政府警察局移送臺灣高雄地方法院檢察署檢察官
    偵查起訴。
    理  由
一、本件被告丁○○、戊○○所犯係死刑、無期徒刑、最輕本刑
    為3 年以上有期徒刑以外之罪，其於準備程序中就被訴事實
    為有罪之陳述，經法官告知簡式審判程序之旨，並聽取公訴
    人、被告之意見後，本院合議庭認為適宜而裁定由受命法官
    獨任進行簡式審判程序，先予敘明。
二、上揭事實，業據被告丁○○、戊○○於本院審理時坦承不諱
    ，核與證人即被害人丙○○（本院卷第58頁至第61頁、偵1
    卷第頁80頁至第81頁、偵2 卷第122 頁至第125 頁）、乙○○（院卷第53頁至第57頁、偵1 卷第65頁至第67頁）於警詢
    、偵查所分別指述遭詐騙之情節及證人張敏訓（本院卷第62
    頁至第64頁、偵1 卷第65頁至第67頁）、楊淑玲（本院卷第
    48頁至第52頁）、潘權其（警卷第36頁至第38頁、偵1 卷第
    4 頁至第7 頁、第65頁至第67頁、第80頁至第81頁、偵2 卷
    第122 頁至第125 頁）、吳世宗（本院卷第65頁至第66頁）
    之證述相符，且與證人即共犯湯福銀（警卷第10頁至第13頁
    、第16頁至第20頁、偵1 卷第4 頁至第7 頁、第33頁至第36
    頁、第59頁、第62頁至第63頁、偵2 卷第122 頁至第125 頁
    、聲羈卷第6 頁至第16頁、、本院94年度易字第1843號卷第
    15頁至第18頁、第39頁至第41頁、第54頁至第57頁、第64頁
    至第71頁）、楊志彥（警卷第21頁至第24頁、第27頁至第35
    頁、偵1 卷第4 頁至第7 頁、第33頁至第36頁、第62頁至第
    63頁、第65頁至第67頁、偵2 卷第122 頁至第125 頁、聲羈
    卷第6 頁至第16頁、本院94年度易字第1843號卷第23頁至第
    25頁、第39頁至第41頁、第54頁至第57頁）之證述互核一致
    ，並有搜索、扣押筆錄數份（本院卷第67頁至第68頁、第83
    頁至第90頁）、扣押物品目錄表（本院卷第91頁）、變造之
    甲○○身分證影本1 紙（本院卷第69頁）、「陳勝志」、「
    林靜芸」之名片影本各1 紙（院卷第73頁）、本院94年度易
    字第1843號刑事判決影本1 份（本院卷第92頁至第104 頁）
    、湯福銀與乙○○之和解契約書影本1 紙（本院卷第117 頁
    ）、臺灣高等法院高雄分院95年度上訴字第139 號刑事判決
    影本1 份（本院卷第118 頁至第128 頁）在卷足憑，復有扣
    案之甲○○之印鑑證明1 紙、甲○○之戶籍謄本1 份、土地
    登記謄本1 紙、如附表二編號2 、3 所示之高雄縣大寮鄉○○段10 99 地號之不動產買賣契約書及付款明細表1 份、土
    地增值稅申報書1 紙、土地買賣所有權移轉契約書1 紙、土
    地登記申請書1 紙可資佐證（其正本均附於本院94年度易字
    第1843號案件警卷第45頁至第46頁、第55頁至第62頁、第72
    頁，其影本詳本案院卷本院卷第70頁至第72頁、74頁至第82
    頁），足見被告2 人之自白，核與事實相符。從而，本案事
    證明確，被告2 人上開犯行，均堪認定。
二、論罪科刑部分：
(一)查被告2 人行為後，如附表一所示之相關法律均業經變更，
    並俱於95年7 月1 日施行，玆經比較結果，就論罪科刑及易
    科罰金部分（易刑處分無需與論罪科刑部分為整體比較以定
    其適用），裁判時法均未較為有利，從而依刑法第2 條第1
    項規定，自應適用各該行為時法，亦即修正前法。另被告2
    人行為後關於累犯之規定雖經修正，惟因被告之前案非屬軍
    法裁判，而其本案復係故意犯罪，故被告2 人此部分犯行之
    累犯規定修正前後實質內容並無變動，自不生新舊法比較之
    問題，而應直接適用裁判時法；又刑法第28條將共同正犯之
    「實施」修正為「實行」，惟其修法意旨乃為強調個人責任
    ，並強調犯罪係處罰行為，而非處罰行為人之思想或惡性，
    即重視客觀之犯罪行為，故有修正共同正犯之參與類型，確
    定在「實行」概念下之共同參與行為，始成立共同正犯，以
    杜舊法時代將「實施」二字涵蓋陰謀、預備、著手、實行之
    概念在內之爭議，換言之，上開修正僅係避免產生刑法關於
    共同正犯之規定可能處罰行為人之思想或惡性之誤解，蓋縱
    依修正前之規定，關於陰謀、預備行為之處罰仍以法有明定
    為限（且陰謀、預備行為既明定為犯罪構成要件，行為人之
    陰謀、預備行為自屬構成要件之實行行為，自不待言），而
    我國向來實務肯定共謀共同正犯之存在亦非基於該等法文之
    「實施」可能含括之文義解釋，是該修正尚非涉及法律效果
    之實質變更，自無新舊法比較之問題，亦應直接適用裁判時
    法，均予指明。
(二)是核被告2 人所為，係犯刑法第339 條第1 項之詐欺取財罪
    、第216 條及第212 條之行使變造特種文書罪、同法第216
    條及第210 條之行使偽造私文書罪。被告2 人與共犯楊志彥
    等人所為變造特種文書（「甲○○」身分證）、偽造私文書
    （不動產租賃契約書及如附表編號2 、3 所示文書）之低度
    行為，應為行使變造特種文書、行使偽造私文書之高度行為
    所吸收，又渠等偽造「己○○」署押、「甲○○」印章、印
    文、署押為偽造私文書之部分行為，均不另論罪。被告丁○○等人利用不知情之刻印店人員偽刻「甲○○」印章1 顆，
    為間接正犯。被告2 人就上開犯行與湯福銀、楊志彥、自稱
    「簡一華」之不詳成年人，有犯意聯絡及行為分擔，應論以
    共同正犯。被告先後多次詐欺取財、行使偽造私文書、行使
    變造特種文書等犯行，均時間緊接、手法相同，觸犯構成要
    件相同之罪名，均顯係基於概括之犯意反覆為之，俱為連續
    犯，應依修正前刑法第56條之規定，均論以一罪，並均加重
    其刑。被告2 人所犯詐欺取財罪、行使變造特種文書罪與行
    使偽造私文書罪間，有方法結果之牽連犯關係，應依修正前
    刑法第55條規定，從一重之行使偽造私文書罪處斷。查被告
    丁○○曾因傷害案件，經本院以90年度易字第4577號判處有
    期徒刑4 月，並經臺灣高等法院高雄分院以92年度上易字第
    305 號上訴駁回確定，於92年7 月25日易科罰金執行完畢；
    被告戊○○則因妨害自由案件，經本院以93年度重訴字第23
    號判處有期徒刑6 月確定，於93年12月21日易科罰金執行完
    畢等情，有臺灣高等法院被告前案紀錄表各乙份在卷可憑，
    渠等2 人受有期徒刑執行完畢後，5 年內均故意再犯本件最
    重本刑為有期徒刑以上之罪，俱為累犯，均應依刑法第47條
    第1 項規定，遞加重其刑。
(三)爰審酌被告2 人正值壯年，不思以正途賺取財物，竟與湯福
    銀、楊志彥及自稱「簡一華」成年人，共同以行使偽造特種
    文書、私文書之方式詐騙手法詐騙被害人交付財物，詐得財
    物甚鉅，且足生損害於「己○○」及「甲○○」本人，惡性
    匪淺，應予非難，惟念渠等2 人於本院審理時均已坦認犯行
    ，不再飾詞狡辯，犯後態度尚佳，並慮及被告2 人與其他共
    犯之犯罪分工情形等一切情狀，分別量處如主文所示之刑。
    又被告2 人本件犯罪行為時間係在96年4 月24日以前，所犯
    合於中華民國96年罪犯減刑條例之規定，依該條例第2 條第
    1 項第3 款規定，均應將宣告刑減2 分之1 ，爰均減刑如主
    文所示，並依同條例第9 條及修正前刑法第41條第1 項前段
    之規定，諭知易科罰金之折算標準，以資懲儆。
(四)另扣案之土地登記謄本1 紙、「甲○○」印鑑證明1 紙、「
    甲○○」戶籍謄本1 份及如附表二編號2 、3 所示文件，均
    係被告丁○○等人提出委請不知情之代書張敏訓代為辦理過
    戶，業經證人張敏訓證述明確（本院卷第62頁至第64頁），
    係被告丁○○等人所有供本件犯罪所用之物，均應依刑法第
    38條第1 項第2 款規定，均予宣告沒收（按從刑附屬於主刑
    ，除法律有特別規定者外，依主刑所適用之法律，尚無比較
    新舊法之問題，最高法院95年第8 次刑事庭會議決議參照）
    ；而偽造之「甲○○」印章1 顆及附表二所示文件上偽造「
    己○○」之署名、「甲○○」之署名、印文，均應依刑法第
    219 條之規定宣告沒收之。至變造之「甲○○」身分證上所
    張貼之楊志彥照片，雖係共犯楊志彥所有供犯罪所用之物，
    惟該變造之身分證未據扣案，為避免將來執行上之困難，故
    不予宣告沒收。
據上論斷，應依刑事訴訟法第273條之1第1項、第284條之1、第
299 條第1 項前段，刑法第2 條第1 項、第28條、第216 條、第
212 條、第210 條、第339 條第1 項、第219 條、第47條第1 項
、第38條第1 項第2 款，修正前刑法第56條、第55條、第41條第
1項 前段，刑法施行法第1 條之1 ，修正前罰金罰鍰提高標準條
例第2 條（已刪除），中華民國96年罪犯減刑條例第2 條第1項
第3 款、第7 條、第9 條，判決如主文。
中    華    民    國    97    年    2     月    29    日
                  刑事第十一庭  法  官  林書慧
以上正本證明與原本無異。
如不服本判決應於收受本判決後10日內向本院提出上訴書狀，並
應敘述具體理由，如未敘述上訴理由者，應於上訴期間屆滿後20
日內補提理由書狀於本院（均須按他造當事人之人數附繕本）「
切勿逕送上級法院」。
中    華    民    國    97    年    3     月    3     日
                                書記官  鍾錦祥
附錄本件論罪科刑法條：
《中華民國刑法第216 條（行使偽造變造或登載不實之文書罪）
 》
行使第210 條至第215 條之文書者，依偽造、變造文書或登載不
實事項或使登載不實事項之規定處斷。
《中華民國刑法第210 條（偽造變造私文書罪）》
偽造、變造私文書，足以生損害於公眾或他人者，處5 年以下有
期徒刑。
《中華民國刑法第212 條（偽造變造特種文書罪）》
偽造、變造護照、旅券、免許證、特許證及關於品行、能力服務
或其他相類之證書、介紹書，足以生損害於公眾或他人者，處1
年以下有期徒刑、拘役或3 百元以下罰金。
《中華民國刑法第339 條（普通詐欺罪）》
意圖為自己或第三人不法之所有，以詐術使人將本人或第三人之
物交付者，處5 年以下有期徒刑、拘役或科或併科1 千元以下罰
金。以前項方法得財產上不法之利益或使第三人得之者，亦同。
前二項之未遂犯罰之。
《中華民國刑法施行法第1 條之1 》
中華民國九十四年一月七日刑法修正施行後，刑法分則編所定罰
金之貨幣單位為新臺幣。九十四年一月七日刑法修正時，刑法分
則編未修正之條文定有罰金者，自九十四年一月七日刑法修正施
行後，就其所定數額提高為三十倍。但七十二年六月二十六日至
九十四年一月七日新增或修正之條文，就其所定數額提高為三倍
。
附表一：
┌──────┬─────────────┬─────────────┬───────┬────┐
│相關變更條文│行為時法（下稱舊法）之內容│裁判時法（下稱新法）之內容│比  較  理  由│備    註│
├──────┼─────────────┼─────────────┼───────┼────┤
│【罰金刑之下│罰金：（銀元）1 元以上。  │罰金：新臺幣1000元以上，以│罰金刑之下限，│舊法下限│
│限與加、減】│                          │百元計算。                │由銀元10元（亦│刑較低，│
│刑法第33條第│                          │                          │經提高）即新臺│較為有利│
│5 款        │                          │                          │幣30元，提高為│        │
│            │                          │                          │新臺幣1000元；│        │
│            │                          │                          │且加（減）之最│        │
│            │                          │                          │低數額，亦由銀│        │
│            │                          │                          │元1 元即新臺幣│        │
│            │                          │                          │3 元，提高為新│        │
│            │                          │                          │臺幣100 元    │        │
├──────┼─────────────┼─────────────┼───────┼────┤
│法定刑之加重│1、修正前刑法第67條：「有 │1、修正後刑法第67條：「有 │舊法罰金刑之最│修正前之│
│方法        │   期徒刑加減者，其最高度 │   期徒刑或罰金加減者，其 │低度不加重    │刑法有利│
│            │   及最低度同加減之。」。 │   最高度及最低度同加減之 │              │於被告  │
│            │                          │   。」                   │              │        │
│            │2、修正前第68條：「拘役或 │2、修正後刑法第68條：「拘 │              │        │
│            │   罰金加減者，僅加減其最 │   役加減者，僅加減其最高 │              │        │
│            │   高度。」。             │   度。」。               │              │        │
├──────┼─────────────┼─────────────┼───────┼────┤
│ 【連續犯】 │第56條：連續數行為而犯同一│（刪除）                  │新法刪除連續犯│被告先後│
│            │之罪名者，以一罪論。但得加│                          │之規定        │多次詐欺│
│            │重其刑至2 分之1 。        │                          │              │取財、行│
│            │                          │                          │              │使變造特│
│            │                          │                          │              │種文書、│
│            │                          │                          │              │行使偽造│
│            │                          │                          │              │私文書之│
│            │                          │                          │              │犯行，依│
│            │                          │                          │              │新法均須│
│            │                          │                          │              │分論併罰│
│            │                          │                          │              │，依舊法│
│            │                          │                          │              │則均僅論│
│            │                          │                          │              │一罪，是│
│            │                          │                          │              │舊法有利│
│            │                          │                          │              │。      │
├──────┼─────────────┼─────────────┼───────┼────┤
│ 【牽連犯】 │第55條後段：犯一罪而其方法│（刪除）                  │新法刪除牽連犯│被告之詐│
│            │或結果之行為犯他罪名者，從│                          │之規定        │欺取財、│
│            │一重處斷。                │                          │              │行使變造│
│            │                          │                          │              │特種文書│
│            │                          │                          │              │、行使偽│
│            │                          │                          │              │造私文書│
│            │                          │                          │              │犯行，依│
│            │                          │                          │              │新法須分│
│            │                          │                          │              │論併罰，│
│            │                          │                          │              │依舊法則│
│            │                          │                          │              │僅從一重│
│            │                          │                          │              │論處，是│
│            │                          │                          │              │舊法有利│
│            │                          │                          │              │。      │
├──────┼─────────────┼─────────────┼───────┼────┤
│【易科罰金折│犯最重本刑為5 年以下有期徒│犯最重本刑為5 年以下有期徒│易科罰金折算標│舊法有利│
│算標準變更】│刑以下之刑之罪，而受6 個月│刑以下之刑之罪，而受6 個月│準由銀元300 元│        │
│修正前刑法第│以下有期徒刑或拘役之宣告…│以下有期徒刑或拘役之宣告者│即新臺幣900 元│        │
│41條第1 項前│得以（銀元，下同）1 元以上│，得以新臺幣1000元、2000元│，提高為以新臺│        │
│段、修正前罰│3 元以下折算1 日，易科罰金│或3000元折算1 日，易科罰金│幣1000元、2000│        │
│金罰鍰提高標│。依刑法第41條易科罰金…就│。                        │元或3000元折算│        │
│準條例第2 條│其原定數額提高為100 倍折算│                          │1 日。        │        │
│→現行刑法第│1 日；法律所定罰金數額未依│                          │              │        │
│41條第1 項前│本條例提高倍數，或其處罰法│                          │              │        │
│段          │條無罰金刑之規定者，亦同。│                          │              │        │
╠═╤════╧═════════════╧═════════════╧═══════╧════╣
║結│1.論罪科刑方面，茲經整體比較結果，以舊法較為有利。                                        ║
║論│2.易刑規定方面（尚無須與論罪科刑規定整體適用）：以舊法之易科罰金折算標準較低，較為有利。  ║
╚═╧═════════════════════════════════════════════╝
附表二：
┌──┬───┬───┬────┬────────┬─────────────┐
│編號│時  間│地  點│被冒名人│ 偽 造 之 文 書 │ 偽 造 之 署 押 及 印 文  │
├──┼───┼───┼────┼────────┼─────────────┤
│ 1  │94年4 │不詳地│己○○  │不動產租賃契約（│承租人欄上之「己○○」署名│
│    │月13日│點    │        │未扣案）        │1  枚。                   │
├──┼───┼───┼────┼────────┼─────────────┤
│ 2  │94年7 │建成公│甲○○  │高雄縣大寮鄉大寮│(1)出賣代理人欄上之「甲○○│
│    │月6 日│司    │        │段1099地號之不動│  」署名1 枚（見本院卷第77│
│    │      │      │        │產買賣契約書    │  頁）                    │
│    │      │      │        │                │(2)「甲○○」印文6 枚（見本│
│    │      │      │        │                │  院75頁至第77頁）        │
│    │      │      │        │                │(3)7 月6 日付款明細表簽名欄│
│    │      │      │        │                │  上之「甲○○」署名1 枚、│
│    │      │      │        │                │  「甲○○」印文1 枚（本院│
│    │      │      │        │                │  卷第79頁）              │
├──┼───┼───┼────┼────────┼─────────────┤
│ 3  │94年7 │張敏訓│甲○○  │同上            │7 月7 日付款明細表簽名欄上│
│    │月7 日│土地代│        │                │之「甲○○」署名1 枚、「吳│
│    │      │書事務│        │                │彬實」印文1 枚（見本院卷第│
│    │      │所    │        │                │79頁）                    │
│    │      │      │        ├────────┼─────────────┤
│    │      │      │        │高雄縣大寮鄉大寮│「甲○○」之印文2 枚（見本│
│    │      │      │        │段1099地號之土地│院卷第78頁）              │
│    │      │      │        │增值稅申報書    │                          │
│    │      │      │        ├────────┼─────────────┤
│    │      │      │        │高雄縣大寮鄉大寮│「甲○○」之印文4 枚（見本│
│    │      │      │        │段1099地號之土地│院卷第80頁）              │
│    │      │      │        │買賣所有權移轉契│                          │
│    │      │      │        │約書            │                          │
│    │      │      │        ├────────┼─────────────┤
│    │      │      │        │高雄縣大寮鄉大寮│「甲○○」之印文3 枚（見本│
│    │      │      │        │段1099地號之土地│院卷第81頁）              │
│    │      │      │        │登記申請書      │                          │
└──┴───┴───┴────┴────────┴─────────────┘


司法院資訊處製作；財團法人民間司法改革基金會備份。
